臺灣臺北地方法院刑事判決　　　　　　　100年度訴字第467號
公　訴　人　臺灣臺北地方法院檢察署檢察官
被　　　告　曾堯章
上列被告因妨害自由等案件，經檢察官提起公訴（100年度偵字
第5228號），被告於準備程序進行中，就被訴事實為有罪之陳述
，經本院告知簡式審判程序意旨，並聽取公訴人及被告之意見後
，本院裁定依簡式審判程序審理，判決如下：
    主  文
曾堯章以其他非法方法，剝奪人之行動自由，處有期徒刑參月，
如易科罰金，以新臺幣壹仟元折算壹日。又傷害人之身體，處拘
役伍拾日，如易科罰金，以新臺幣壹仟元折算壹日。又以加害生
命、身體之事，恐嚇他人致生危害安全，處拘役伍拾日，如易科
罰金，以新臺幣壹仟元折算壹日。又毀損機車座墊，致令不堪用
，處拘役參拾日，如易科罰金，以新臺幣壹仟元折算壹日。又毀
損他人衣服、褲子，致令不堪用，處拘役貳拾日，如易科罰金，
以新臺幣壹仟元折算壹日。拘役部分應執行拘役壹佰貳拾日，如
易科罰金，以新臺幣壹仟元折算壹日。
    事  實
一、曾堯章與沈慧娟原係男女朋友關係，嗣因沈慧娟與之分手而
    心有不甘，於民國100年2月8日12時許，騎乘車牌號碼WTY-8
    35號輕型機車行經臺北市○○區○○路與青年路口時，因見
    沈慧娟騎乘車牌號碼RG6-080號輕型機車於上址停等紅燈，
    竟基於剝奪他人行動自由之犯意，趁沈慧娟不注意之際，強
    行關閉其機車電門並取走機車鑰匙，復拉扯沈慧娟令之坐上
    其騎乘之機車，沈慧娟不從，極力掙脫束縛，跑向路口招攬
    計程車欲搭車離開，曾堯章遂基於傷害他人身體之犯意，將
    沈慧娟自車內強行拉出並將之推倒在地，再以右臂勒住沈慧
    娟之頸項，強行押至其機車停放處，致沈慧娟受有右膝擦挫
    傷2乘2公分。復見沈慧娟欲以MOTOROLA牌之銀白色行動電話
    報案求援，亦將之強行取走，並基於毀損他人器物及恐嚇之
    犯意，以其隨身攜帶之瑞士刀割裂沈慧娟之機車坐墊，致令
    毀壞不堪使用，復以「若不上機車，就讓你的臉跟坐墊一樣
    」等語恐嚇沈慧娟，使之心生畏懼，而依令坐上曾堯章之機
    車，由之搭載至臺北市萬華區華中河濱公園。曾堯章將機車
    停放於自行車道第115號路燈旁後，又在沈慧娟下車時，以
    左手掐住沈慧娟頸項，右手持上揭瑞士刀抵住沈慧娟，將之
    壓倒在地，並以「要將你身上衣服脫光讓你見不得人，殺死
    你後再將你的屍體推下河裡也沒人會發現，因為這裡沒攝影
    機」等語恫嚇，且持刀割毀沈慧娟穿著上衣之左側下擺及長
    褲之左側大腿處，致沈慧娟心生畏懼，表示：「我什麼都聽
    你的」，曾堯章始鬆手讓沈慧娟起身，並將瑞士刀及沈慧娟
    之行動電話丟棄河中後，搭載沈慧娟返回中華路、青年路口
    ，任其騎乘機車離去。
二、案經沈慧娟訴由臺北市政府警察局萬華分局報告臺灣臺北地
    方法院檢察署檢察官偵查起訴。
    理   由
一、訊之被告曾堯章對於上開犯罪事實，於警詢、偵查及本院審
    理時均坦承不諱，核與告訴人指述相符，此外復有照片18幀
    在卷足憑，是堪認被告自白與事實相符，應值採信。綜上所
    述，本件事證明確，被告犯行洵堪認定，應依法論科。
二、核被告所為，係犯刑法第302條之妨害自由罪、第277條第1
    項傷害罪、第354條毀損罪及第305條之恐嚇罪。被告先後出
    言恫嚇被害人之舉，係基於同一恐嚇犯意下之接續行為，僅
    侵害一個法益，僅論以一罪。至被告先後毀損被害人汽車座
    壂及被害人衣物之舉，犯意各別，應分論併罰，公訴意旨認
    係屬接續犯之實質上一罪關係，容有誤會，應予更正。至起
    訴書雖於證據並所犯法條欄內未敘及被告涉犯刑法第305條
    恐嚇罪，然起訴書犯罪事實欄內已明確記載被告有出言恫嚇
    被害人之舉，故就此部分當屬起訴範圍內，併此敘明之。被
    告所犯上開各罪，犯意各別，行為互殊，應分論併罰之。爰
    審酌被告僅因告訴人與其分手，心生不滿，竟採取此種暴力
    之手段，對被害人身心所生之危害甚鉅，且至今尚未與被害
    人達成和解，賠償被害人所受損失，惟念其犯後坦承犯行，
    尚稱有悔改之意等一切情狀，分別量處如主文所示之刑，並
    就拘役部分定其應執行之刑及諭知易科罰金之折算標準，以
    示警懲。
三、據上論斷，應依刑事訴訟法第273條之1第1項、第299條第1
    項前段，刑法第277條第1項、第302條、第305條、第354條
    、第41條第1項前段、第51條第6款，刑法施行法第1之1條第
    1 項、第2項前段，判決如主文。
本案經檢察官蘇維達到庭執行職務。
中    華    民    國   100    年    7     月    29    日
            刑事第二十庭  法  官    柯姿佐
以上正本證明與原本無異。
如不服本判決應於收受送達後10日內向本院提出上訴書狀，並應
敘述具體理由；其未敘述上訴理由者，應於上訴期間屆滿後20日
內向本院補提理由書（均須按他造當事人之人數附繕本）「切勿
逕送上級法院」。告訴人或被害人如對於本判決不服者，應具備
理由請求檢察官上訴，其上訴期間之計算係以檢察官收受判決正
本之日期為準。
                          書記官    劉穗筠
中    華    民    國   100    年    7     月    29    日
附錄本案論罪科刑法條全文
中華民國刑法第277條
（普通傷害罪）
傷害人之身體或健康者，處 3 年以下有期徒刑、拘役或 1 千元
以下罰金。
犯前項之罪因而致人於死者，處無期徒刑或 7 年以上有期徒刑
；致重傷者，處 3 年以上 10 年以下有期徒刑。
中華民國刑法第302條
（剝奪他人行動自由罪）
私行拘禁或以其他非法方法，剝奪人之行動自由者，處 5 年以
下有期徒刑、拘役或 3 百元以下罰金。
因而致人於死者，處無期徒刑或 7 年以上有期徒刑，致重傷者
，處 3 年以上 10 年以下有期徒刑。
第 1 項之未遂犯罰之。
中華民國刑法第305條
（恐嚇危害安全罪）
以加害生命、身體、自由、名譽、財產之事，恐嚇他人致生危害
於安全者，處 2 年以下有期徒刑、拘役或 3 百元以下罰金。
中華民國刑法第354條
（毀損器物罪）
毀棄、損壞前二條以外之他人之物或致令不堪用，足以生損害於
公眾或他人者，處 2 年以下有期徒刑、拘役或 5 百元以下罰金
。